【裁判字號】    99,基簡,459
【裁判日期】    990713
【裁判案由】    損害賠償
【裁判全文】
臺灣基隆地方法院基隆簡易庭民事判決   99年度基簡字第459號
原      告  海軍基隆後勤支援指揮部
法定代理人  乙○○
訴訟代理人  王敬堯律師
被      告  西喬資訊服務有限公司
法定代理人  甲○○
上列當事人間請求損害賠償事件，本院於民國99年6 月29日言詞
辯論終結，判決如下：
    主      文
被告應給付原告新臺幣肆拾陸萬玖仟佰捌拾捌元，及自民國九
十九年六月八日起至清償日止，按週年百分之五計算之利息。
訴訟費用新臺幣伍仟零柒拾元由被告負擔。
本判決得假執行。
    事實及理由
甲、程序方面
一、按當事人得以合意定第一審管轄法院。但以關於由一定法律
    關係而生之訴訟為限。前項合意，應以文書證之，民事訴訟
    法第24條定有明文。本件依兩造所簽訂海軍基隆後勤支援指
    揮部內購財物、勞務採購契約通用條款第23條第5 項，合意
    以本院為管轄第一審法院，是本院就本件債務不履行損害賠
    償之訴自有管轄權。
二、按解散之公司除因合併、分割或破產而解散外，應行清算。
    解散之公司，於清算範圍內，視為尚未解散。並以清算人為
    解散中公司之負責人，公司法第24條、第25條、第8條規定
    甚明。次按有限公司之清算，以全體股東為清算人。但本法
    或章程另有規定或經股東決議，另選清算人者，不在此限，
    公司法第113條準用同法第79條定有明文。查本件被告公司
    ，業經經濟部中部辦公室於民國98年12月10日以經授中字第
    09835105070號函解散登記在案，有該公司變更登記事項卡
    影本附卷可稽，是以被告公司即應行清算程序，而被告公司
    之章程又別無其他規定，依法自應以全體股東為被告公司之
    清算人。參酌卷附被告公司之變更登記事項卡所載，被告公
    司之董事甲○○、股東為劉志豪、曾育琦、林碧珠，故應以
    上開全體股東為清算人，惟依公司法第113條準用第85條規
    定，公司清算人有數人時，得推定1人或數人代表公司，如
    未推定時，各有對於第三人代表公司之權。又依司法院廳
    民一字第914  號函研究意見所示，「按解散之公司於清算
    範圍內視為尚未解散，法人至清算終止，在清算之必要範圍
    內，視為存續，公司法第24條、第25條、民法第40條第2項
    分別定有明文。本題甲公司解散後未經清算，其清算事務即
    無終結之可言，參照上開法條規定，其法人人格仍應視為存
    續。又既未進行清算程序，即無清算人之就任，其法定代理
    人仍應為原法定代理人。」是本件被告公司全體股東均得對
    外單獨代表公司，且尚未向本院聲報清算人就任，故原告起
    訴狀中將被告公司之原負責人(原法定代理人)即董事甲○○
    列為被告之法定代理人代表被告公司，即屬合法。
三、被告經合法通知，未於言詞辯論期日到場，核無民事訴訟法
   第386條所列各款情形，依民事訴訟法第436條第2項、第385
   條第1項前段之規定，准原告之聲請，由其一造辯論而為判決
   。
乙、實體方面
一、原告起訴主張：
(一)被告於民國98年1月15日以新臺幣（下同）2,299,000元得標
    承作原告「台北及蘇澳通信隊遙控自動化系統維護」案，雙
    方並於同月22日簽訂「海軍基隆後勤支援指揮部訂購軍品契
    約書」，約定自98年1 月22日起至98年12月31日止，被告負
    責台北及蘇澳通信隊之通信系統每季定期系統維護、緊急叫
    修服務及故障機板及週邊設施檢修等，而契約價金為2,166,
    729 元【計算試：2,299,000元÷365天×344天＝2,166,729
    元，元以下四捨五入】。
(二)惟被告於履約過程中，有下述諸多債務不履行之情事：
  (1)台北通信隊通信遙控自動化系統24路多工器於98年2 月24日
    故障，經通知被告維修，卻無法修復、亦無備品可先行提供
    。嗣經原告多次以電話稽催，被告始承諾將於98年3 月20日
    前提供備品安裝，以恢復運作，惟至98年3 月20日被告仍無
    法修復、亦未提供備品，原告乃於同年月24日以海軍通信系
    統指揮部98年3 月24日海通指電字第0980000327號書函催告
    被告，而被告則表示將於同年4月2日前全部修復，詎迄至同
    年4月3日被告仍未修復。
  (2)被告應於98年3 月31日前完成第一季定期系統維護，惟被告
    並未依約履行。
(三)依「海軍基隆後勤支援指揮部內購財物、勞務採購契約通用
    條款」第17條第1 項規定：「乙方有違反本契約之情事，甲
    方得以書面通知終止或解除契約之全部或一部，並得向乙方
    請求因此所生之損害賠償。」，故原告於98年5 月27日以海
    軍基隆後勤支援指揮部98年5月27日海隆供應字第098000116
    4號書函通知被告自98年4月6日解除契約，並於98年10月5日
    以海軍基隆後勤支援指揮部98年10月5日海隆供應字第09800
    02267 號書函通知被告逾期罰款及差價賠償事，又於98年11
    月9 日以基隆中山郵局第63號存證信函再次催告被告，惟被
    告均未置理。
(四)被告上開債務不履行，應賠償原告逾期違約金及重新發包之
    差價：
  (1)逾期違約金45,875元：
    依契約第16條罰則規定：「(一)每季定期系統維護：每季定
    期系統維護部分，乙方若有逾期情事，每逾24小時（不足24
    小時部分以24小時計算）計罰當季維護費用之千分之1，自
    第五日零時起每逾24小時計罰當季維護費用千分之3，…。
    (二)緊急叫修服務：…2.乙方到修後若未於7個日曆天內（
    含星期例假日、國定假日或其他休息日）修復完畢，且無提
    供備用之裝備或週邊設施供甲方使用單位使用時、則每逾24
    小時（不足24小時部分以24小時計算）計罰當季維護費用千
    分之 3，並持續計罰直到乙方修復或提供備用之裝備或週邊
    設施為止。…」，而本案因被告未定期系統維護及遲延修復
    ，依約應計罰定期維護逾期之罰金4,096 元，緊急叫修逾期
    之罰金41,779元，合計為45,875元。
  (2)重新發包之差價423,513元：
    依「海軍基隆後勤支援指揮部內購財物、勞務採購契約通用
    條款」第17條第2項規定：「甲方依第17.1 條終止或解除契
    約者，得依其認定適當之方式，自行或洽其他廠商完成被終
    止或解除之契約，其所增加之費用由乙方負擔。」，而本案
    因被告違約致原告須解除契約從新發包，是被告應負擔重行
    發包所生之價差。又本案重新發包後，由竣為國際貿易有限
    公司（下稱竣為公司）以128 萬元得標，約定履約期間為自
    98年9月22日起至98年12月31日止，契約價金為1,059,672元
    ，是被告應給付從新發包之差價423,513 元【計算式：被告
    每日價金：2,166,729元÷344天≒6,298.6 元，竣為公司每
    日價金：1,059,672元÷101天≒10,491.8元，差價（10,491
    .8 元－6,298.6元）×101天≒423,513元】。
(五)基於前述，聲明：被告應給付原告469,388 元，及自起訴狀
    繕本送達翌日起至清償日止，按週年百分之5 計算之利息。
二、被告經合法通知，未於言詞辯論期日到場，亦未提出書狀為
    何聲明或陳述以供本院參酌。
三、原告主張之上開事實，業據提出海軍基隆後勤支援指揮部訂
    購軍品契約書暨附件、海軍台北通信隊遙控自動化系統維護
    項目紀錄表、維修記錄報告表、海軍基隆後勤支援指揮部內
    購財物、勞務採購契約通用條款、海軍基隆後勤支援指揮部
    國內標購物資投標須知、海軍基隆後勤支援指揮部開標決標
    紀錄、海軍通信系統指揮部98年3月24日海通指電字第09800
    00327號書函、海軍基隆後勤支援指揮部98年5月27日海隆供
    應字第0980001164號及98年10月5日海隆供應字第098000226
    7 號書函、存證信函等件影本為證，核屬相符，復未據被告
    到庭或具狀抗辯，應堪信為真實。
四、從而，原告依兩造間契約及債務不履行之法律關係請求被告
    給付如主文第1 項所示之金額，及自起訴狀繕本送達被告之
    翌日即99年6月8日起至清償日止，按週年利率百分之5 計算
    之法定遲延利息，為有理由，應予准許。
五、本件係按民事訴訟法第427條第1項訴訟標的金額50萬元以下
    之財產權訴訟，適用簡易程序所為被告敗訴之判決，依同法
    第389條第1項第3款規定本院自應依職權宣告假執行。
六、訴訟費用即第一審裁判費5,070元由被告負擔。
中    華    民    國    99    年     7    月    13    日
                  基隆簡易庭法  官  徐世禎
以上正本係照原本作成。
對於本件判決如有不服，應於收受送達後20日內向本院提出上訴
書狀，上訴於本院合議庭，並按他造當事人之人數附具繕本。
中    華    民    國    99    年    7     月    13    日
                            書記官  周素秋

司法院資訊處製作；財團法人民間司法改革基金會備份。
